Inventaris van het archief van het Borgstellingsfonds Delft, 1936-1983
Nationaal Archief, Den Haag
Borgstellingsfonds Delft
1936-1983
32983
9.00 meter; 99 inventarisnummers.
Normale geschreven, getypte en gedrukte documenten, geen bijzondere handschriften.
Nationaal Archief, Den Haag
Stichting Borgstellingsfonds Delft (1936-1983)
Het doel van de Stichting Borgstellingsfonds was belangenbehartiging van ondernemers op het terrein van ambacht, kleine nijverheid, handel en dienstverlening, onder meer door middel van borgstelling tegenover geldverstrekkende instellingen. Het archief bevat o.m. jaarverslagen, notulen, correspondentie met verschillende gemeenten, financiële stukken, stukken betreffende de Plaatselijke Commissie Zelfstandigen en stukken betreffende aanvragen op kredietverlening.
Archiefvorming
Geschiedenis van het archiefbeheer
De verwerving van het archief
Het archief is krachtens bepalingen van de Archiefwet overgebracht.
3.17
Aanwijzingen voor de gebruiker
Openbaarheidsbeperkingen
Volledig beperkt openbaar (A).
Materiële beperkingen
Aanvraaginstructie
Openbare archiefstukken kunnen online worden aangevraagd en gereserveerd. U kunt dit ook via de terminals in de studiezaal van het Nationaal Archief doen. Om te kunnen reserveren dient u de volgende stappen te volgen:
U maakt een profiel aan op www.gahetna.nl, en logt vervolgens in
Via de archiefinventaris (alleen de beschrijvingen met rode nummers) selecteert u het gewenste archiefstuk door op de knop 'Reserveren' te klikken
In het volgende scherm geeft u aan op welke dag u het archiefstuk wilt inzien
Indien u zich bevindt in de studiezaal en een tafelnummer heeft ontvangen kunt u dit nummer vermelden. Als u geen tafelnummer heeft kunt u tafelnummer 777 laten staan
Vervolgens bevestigt u uw reservering door deze te versturen.
Verwant materiaal
Beschikbaarheid van kopieën
Verwante archieven
3.17.09 - Inventaris van het archief van de Stichting Rotterdams Borgstellingsfonds
3.17.10 - Inventaris van het archief van de Stichting Gouda's Borgstellingsfonds, 1935-1982
Beschrijving van de series en archiefbestanddelen
- DIVERS, O.A. JAARVERSLAGEN EN CORRESPONDENTIE
  - Commissie van bijstand, 1951-1970, Huurcontracten, 1942-1976; 12 ½ jaar bestaan, sept.- okt. 1948; 1
    Openbaarheid beperkt tot 1 januari 2052
  - Jaarverslagen, 1936-1975; 2-9
    - 1936-1939, 2
    - 1940-1946, 3
      Openbaarheid beperkt tot 1 januari 2022
    - 1947-1950, 4
      Openbaarheid beperkt tot 1 januari 2026
    - 1951-1955, 5
      Openbaarheid beperkt tot 1 januari 2031
    - 1956-1958, 6
      Openbaarheid beperkt tot 1 januari 2034
    - 1959-1963, 7
      Openbaarheid beperkt tot 1 januari 2039
    - 1964-1968, 8
      Openbaarheid beperkt tot 1 januari 2044
    - 1969-1975, 9
      Openbaarheid beperkt tot 1 januari 2051
  - Huishoudelijk reglement en statuten, 1937-1959; 10
    Openbaarheid beperkt tot 1 januari 2035
  - Correspondentie met Gemeente Delft, 1937-1979; 11
    Openbaarheid beperkt tot 1 januari 2055
  - Correspondentie met Gemeente Delft en personeel, 1964-1981; 12
    Openbaarheid beperkt tot 1 januari 2057
  - Correspondenties:, 13-18
    - Gemeente Schipluiden, 1936-1978, 13
      Openbaarheid beperkt tot 1 januari 2054
    - Gemeente Berkel en Rodenrijs, 1938-1978, 14
    - Gemeente Monster, 1937-1978, 15
    - Gemeente Naaldwijk 1936-1978, 16
    - Gemeente De Lier en's-Gravenzande, 1936-1978, 17
    - Gemeente Pijnacker, 1938-1978, 18
  - Oprichting Borgstellingsfonds Delft, Afschrift van de akte van wijziging der statuten van de stichting; 1936; 16 juli 1959; 19
- BOEKHOUDING EN FINANCIEN
  - Bankafschriften, 1970-1982; 20
    Openbaarheid beperkt tot 1 januari 2058
  - Giroafschriften, 1970-1982; 21
  - Rekening courant Gemeente Delft, 1964-1982; 22
  - Kas, 1970-1982 en loonstaten, 1964-1980; 23
    Openbaarheid beperkt tot 1 januari 2056
  - Grootboekkaarten, 1964-1970; 24
    Openbaarheid beperkt tot 1 januari 2046
  - Grootboekkaarten, 1971-1975; 25
  - Grootboekkaarten, 1976-1980; 26
  - Financiële verslagen vanaf 1960-1980., 27
  - Rapport inzake de controle op het financieël beheer van de Stichting Borgstellingsfonds te Delft, door de Acountantsdienst van het Ministerie van Economische Zaken, 1940-1956 en 1963; 28
  - Financiële verslagen van de kascommissie, 1957-1975; 29
  - Notulen Algemeen Bestuur, 1936-1965; 30
    Openbaarheid beperkt tot 1 januari 2041
  - Notulen Dagelijks Bestuur, 1936-1949; 31
    Openbaarheid beperkt tot 1 januari 2025
  - Notulen Dagelijks Bestuur, 1950-1980; 32
  - Stukken van het Algemeen Bestuur, 1957-1977; 33
    Openbaarheid beperkt tot 1 januari 2053
  - Stukken van het Dagelijks Bestuur, 1968-1978; 34
  - Vergaderingen van het Algemeen Bestuur, 1955-1970; 35
  - Presentielijsten van de vergaderingen van het Algemeen Bestuur der Stichting Borgstellingsfonds voor de Middenstands met bijlagen, 1971-1977; 36
    de jaren 1974 en 1976 ontbreken.
  - Voorbereiding Jaarverslagen, 1962-1973; 37-39
    - 1962-1965, 37
    - 1966-1968, 38
    - 1969-1973, 39
      Openbaarheid beperkt tot 1 januari 2049
  - Registerkaarten., 40-50
    - A-B, 40
      Openbaarheid beperkt tot 1 januari 2059
    - C-G, 41
    - H-J, 42
    - K, 43
    - L, 44
    - M, 45
    - N-Q, 46
    - R, 47
    - S, 48
    - T-V, 49
    - W-Z, 50
  - Afschriften rapporten betreft krediet aanvragen, 1966-1977; 51
  - Stukken van de Plaatselijke Commissie Zelfstandigen, 1963-1979; 52-60
    - 1963-1967, 52
      Openbaarheid beperkt tot 1 januari 2043
    - 1968-1971, 53
      Openbaarheid beperkt tot 1 januari 2047
    - 1972-1973, 54
    - 1974, 55
      Openbaarheid beperkt tot 1 januari 2050
    - 1975, 56
    - 1976, 57
    - 1977, 58
    - 1978, 59
    - 1979, 60
  - Aanvraagregisters, 1936-1977; 61-63; 3 delen
    - 1936-1944 nrs. 1-1666, 61
      Openbaarheid beperkt tot 1 januari 2020
    - 1944-1969 nrs. 1667-4161, 62
      Openbaarheid beperkt tot 1 januari 2045
    - 1952-1977 nrs. 1189-2156, 63
  - Stukken betreffende de aanvraag om bedrijfs beëindigingshulp, 64
    dossiers:
    Pruissen J.M
    Rombout J.
    Schreuder F.A.
    Steuyt P.S.A. v.d
    Vliet G.A.J. van
  - Borgstellingsfonds toewijzingen, 1954-1969; 65
  - Borgstellingsfonds kredieten afwijzingen, 1953-1972; 66
    Openbaarheid beperkt tot 1 januari 2048
  - Notulen Rijksgroepregeling Zelfstandigen, 1952-1978; 67
  - Dossiers van de NMB en MEZ, 1953-1964; 68
    Openbaarheid beperkt tot 1 januari 2040
  - Kasstukken, dec. 1962-dec. 1963; 69
  - Bankafschriften NMB, 1963-1969; 70
  - Rapporten (financiële overzicht van baten en lasten), 1963-1971; 71
  - Documentatie Stichting Ontwikkeling en Sanering voor het Midden- en Kleinbedrijf, 1966-1972; 72
  - Stukken inzake de oprichting van het MBF (Middenstands Borgstellingsfonds) etc. etc., 1935-1971; 73
  - Aanvragen en algemene correspondentie van MBF, 1937-1972; 74
  - Statuten en Huishoudelijkreglementen en byzondere rapporten van de MBF, 1936-1948; 75
    Openbaarheid beperkt tot 1 januari 2024
  - Berichten van de afdeling kredietwezen van het Ministerie van Cultuur Recreatie en Maatschappelijkwerk, 1964-1971; 76
  - -Notulen van het Algemeen Bestuur, 1936-1972., Notulen van het Dagelijks Bestuur, 1937-1972.; Notulen overige vergaderingen, 1938-1971.; 77
  - (Financiële stukken MBF), 1937-1972; 78
    kasoverzichten.
    verslagen penningmeester.
    verdere financiële stukken.
  - Kredietrege1ingen, 1956-1972; 79
  - Stukken betreffende de aanvraag op krediet verlening bij de Stichting Borgstellingsfonds Distrikt Delft., 80-83
    - dossier 2073. Bakker A.A.H. de Den Haag., dossier 2149. Beest E. van Berkel en Rodenrijs; dossier 2131. Berg. J.A.v.d. Delft.; dossier 1981. Bliemert J. Delft.; dossier 2117. Berg W.v.d. Delft.; dossier 2122. Berg W.J.v.d. 's-Gravenzande.; dossier 2126. Boersma T.P. Rijswijk/Delft.; dossier 2127. Borsje Delft.; dossier 2124. Brehm D. Delft.; dossier 2142. Brabander J.J.B. Poeldijk/Delft.; dossier 2140. Brobbel F. Loosduinen.; 80
    - dossier 2150. Chan Y.T. Delft., dossier 2123. Dikhoff A. Delft.; dossier 2153. Eerenbeemt J.M.v.d Delft.; dossier 2144. Esschoten J. van Delft.; dossier 2151. Garos F.M. Delft.; dossier 2137. Goldhoorn D. 's-Gravenzande.; dossier 2118. Hectors A.A.C. Delft.; dossier 2086. Jansen H. Delft.; dossier 2157. Kollou H.I. Delft.; dossier 2138. Klerk Wolters A.J.v.D. De Lier.; dossier 2130. Koole M. Schipluiden.; dossier 2146. Kraan H.P.M.v.d. Delft.; dossier 2129. Krul W.Th. Delft.; dossier 2133. Kühn R.P.G. Delft.; 81
    - dossier 2147. Noordwijk D. van Delft., dossier 2034. Nederpel M.P. Wateringen.; dossier 2148. Nagtegaal H. Pijnacker.; dossier 2135. Middelburg E. De Lier.; dossier 2120. Meijer H.J.M. Delft.; dossier 2145. Meer R.J.v.d. Delft.; dossier 2056. Rensen & Zn. Fa. Delft.; dossier 2143. Rolsma H.J. Delft.; dossier 2125. Rombot J. Naaldwijk.; 82
    - dossier 2134. Fa. Schillemans en Kneyber., dossier 2139. Schoneveld J.B. Delft.; dossier 2136. Steyger R. Delft.; dossier 2115. Stigt C.Th. Berkel.; dossier 2152. Velders G.C. Delft.; dossier 2154. Vlegenhart J. Delft.; dossier 2155. Visser R. Delft.; dossier 2119. Vlist E.L.M.v.d. Delft.; dossier 2141. Weijden J.J.v.d. Haarlem.; dossier 2121. Wennekes G. Delft.; dossier 2081. Wiepking G. Delft.; dossier 2156. West R.H. van Delft.; 83
  - Stukken betrekking hebbende op de vergadering van het Algemeen Bestuur, d.d. 29 juli 1964; 84
  - Stukken betrekking hebbende op de vergadering van het Algemeen Bestuur, d.d. 1 febr. 1966; 85
    Openbaarheid beperkt tot 1 januari 2042
  - Acte van eigendomsoverdrachten, 1960-1962; 86
    Openbaarheid beperkt tot 1 januari 2038
  - Financiële rapporten van de Stichting Borgstellingsfonds voor de Middenstand distrikt Delft, 1972-1979; 87
    Financieel rapport 1976 ontbreekt.
  - Jaarverslagen van SBMF te Delft, 1970-1975; 88
  - (klad) Balans gegevens MBF Delft, 1976-1983; 89
  - Doorschrijfkasboeken, 1963-1979; 90; 4 delen
  - Stukken betreffende de liquidatie van de Stichting MBF, 1980-1984; 91
    Openbaarheid beperkt tot 1 januari 2060
  - Balans, 1968; 92
  - Giro stukken, dec. 1982-dec. 1983; 93
  - Toelichting op de balans van 31 dec. 1963., 94
  - Ingekomen stukken betreffende de benoeming van drs. F.K. Langemeyer (Burgemeester) als vertegenwoordiger in het Algemeen Bestuur van de Borgstellingsfonds te Delft, 5 jan. 1979; 95
  - Lijst met namen van BestuursLeden van de Borgstellingsfonds te Delft, 1982 en 1983; 96
  - Verzekerings stukken, 1980-1983; 97
  - Statuten en Huishoudelijk reglementen van de SBMF Delft 1953., 98
    Openbaarheid beperkt tot 1 januari 2029
  - Verklaring van overbrenging archiefbescheiden naar Rijksarchief Zuid-Holland, 20 dec. 1983; 99